# 售后回购终止确认

提问人：taoyi4408 时间：2016-06-03 16:32:27
请问陈版主，售后回购，回购价格按照回购日的公允价加固定金额，这种情况下能否终止确认？谢谢！

回答人：chenyiwei
这种情况下，本企业不再享有或承担标的资产的公允价值变动风险或收益，但仍需承担固定金额的额外支出（相当于利息）。这种情况下，在出售时是可以终止确认标的资产的，但应当将回购时需支付的固定金额的折现值确认为负债，作为对终止确认时所收到的对价的减项。如果调整后的对价款仍高于标的资产在出售日的公允价值，则超出部分应予以递延，作为对后续回购期内利息支出的调整。

提问人：zhs7403 时间：2016-06-04 13:03:35
如果可供出售则此类可以作为标的资产终止确认，如果回购固定价格则为质押融资，陈老师，一般资产是否也如此区分？

回答人：chenyiwei
应结合具体个案分析，不建议简单套用。